【裁判字號】    99,毒抗,35
【裁判日期】    990317
【裁判案由】    聲請強制戒治
【裁判全文】
臺灣高等法院高雄分院刑事裁定          99年度毒抗字第35號
抗  告  人
即  被  告  甲○○
上列抗告人因聲請強制戒治案件，不服臺灣高雄地方法院中華民
國99年2 月12日裁定（99年度審毒聲字第242 號），提起抗告，
本院裁定如下：
    主  文
抗告駁回。
    理  由
一、本件抗告意旨略以：(一)被告既經法院裁定觀察勒戒並執行2
    個月期滿，復裁定強制戒治，有違一罪一罰之原則。(二)被告
    於執行觀察勒戒後，另有詐欺等案件待執行，何來繼續施用
    毒品？(三)原裁定依被告「人格特質」、「臨床徵候」及「環
    經相關因素」認定被告有繼續施用毒品之傾向，但被告在勒
    戒期間並無藥癮，入勒戒所前亦有正當工作，與家人互動良
    好，只因一時糊塗，才又接觸毒品，不能依被告前科，即認
    定被告有施用毒品之傾向。為此，提起抗告，請撤銷原裁定
    云云。
二、原裁定略以：被告因施用第一級、第二級毒品，經裁定送臺
    灣高雄看守所附設勒戒處所觀察、勒戒後，該所依「人格特
    質」、「臨床徵候」、「環境相關因素」等項目評估，認被
    告有繼續施用毒品之傾向，有98年度審毒聲字第614 號裁定
    、被告前案紀錄表各1 份及臺灣高雄看守所99年1 月29日高
    所衛字第0991000033號函送之「有無繼續施用毒品傾向證明
    書」及「有無繼續施用毒品傾向評估標準紀錄表」各1 紙附
    卷可稽。因認檢察官之聲請為正當，依毒品危害防制條例第
    20條第2 項，裁定令被告入戒治處所強制戒治，其期間為6
    個月以上，至無繼續強制戒治之必要為止，但最長不得逾1
    年。經核並無不合。
三、被告雖以前詞提起抗告；惟查，上開臺灣高雄看守所函送之
    「有無繼續施用毒品傾向證明書」及「有無繼續施用毒品傾
    向評估標準紀錄表」，係依觀察勒戒處分條例第8 條規定，
    就「人格特質」、「臨床徵候」、「環境相關因素」等項目
    （上開3 大項下，各列有數小項）為評估標準，並非空泛之
    評估，被告徒憑己見，認評估結果失之主觀，已不足採。又
    被告執行觀察勒戒後，因有繼續施用毒品之傾向，而經法院
    依毒品危害防制條例第20條第2 項規定裁定強制戒治，係屬
    法定程序，而非一罪二罰。另是否令被告入戒治處所強制戒
    治，與被告是否有他罪待執行無關。綜上所述，被告之抗告
    為無理由，應予駁回。
四、據上論結，應依刑事訴訟法第412 條，裁定如主文。
中    華    民    國    99    年    3     月    17    日
                刑事第六庭  審判長法  官  王憲義
                                  法  官  簡志瑩
                                  法  官  邱永貴
以上正本證明與原本無異。
不得再抗告。
中    華    民    國    99    年    3     月    17    日
                                  書記官  鄭翠芬

司法院資訊處製作；財團法人民間司法改革基金會備份。
